臺灣高雄地方法院刑事判決　　　　　　 100年度易字第1734號
　　　　　　　　　　　　　　　　　　 100年度易字第1735號
公　訴　人　臺灣高雄地方法院檢察署檢察官
被　　　告　王國清
　　　　　　王志平
上列被告因竊盜案件，經檢察官提起公訴（100 年度偵字第3189
號、100 年度偵緝字第1581號號），被告於本院準備程序進行中
，就被訴事實為有罪之陳述，經合議庭裁定適用簡式審判程序審
理，本院判決如下：
    主  文
王國清共同犯攜帶兇器竊盜罪，累犯，處有期徒刑拾月。
王志平共同犯攜帶兇器竊盜罪，累犯，處有期徒刑柒月。
    事  實
一、王國清前於民國97、98年間，因違反毒品危害防制條例案件
    ，先後經本院判處有期徒刑8 月、9 月、8 月確定，上開 3
    罪接續執行，於99年5 月28日假釋付保護管束，而於99年 7
    月4 日保護管束期滿未經撤銷視為執行完畢；另王志平前於
    97 年 間，因違反毒品危害防制條例案件，經本院判處有期
    徒刑8 月確定，甫於98年2 月14日縮刑期滿執行完畢，均不
    知悔改，復於99年8 月6 日下午1 時許，共同基於意圖為自
    己不法所有之犯意聯絡，由王志平騎乘車號000-000 號重型
    機車搭載王國清至址設高雄市○○區○○路0 ○0 號「臺灣
    大哥大股份有限公司」（下稱臺灣大哥大公司）之電信基地
    台，由王志平負責把風，而王國清則持其所有客觀上足供兇
    器使用之鐵鉗1 把（未扣案）進入上址，並以該鐵鉗剪斷該
    處配電箱內電力線之方式，共同竊取臺灣大哥大公司所有之
    電力線5 至10米（下稱系爭電力線），價值共約新臺幣（下
    同）25,260元得手，嗣因系爭電力線遭剪斷之際，隨即由臺
    灣大哥大公司之電腦主機發送簡訊通知該公司工程師郭俊祥
    於同日下午1 時40分許到場查看，而當場查獲王國清將甫竊
    得之系爭電力線裝放於其所攜帶之背袋內正欲搭乘王志平所
    騎乘重型機車離去，始當場報警處理，而悉上情。
二、案經郭俊祥訴由高雄市政府警察局鳳山分局報告臺灣高雄地
    方法院檢察署檢察官偵查起訴。
    理  由
一、本件被告王國清、王志平所犯之罪，係死刑、無期徒刑、最
    輕本刑為3 年以上有期徒刑以外之罪，被告2 人於本院準備
    程序中就被訴事實為有罪之陳述，經告知被告2 人簡式審判
    程式之旨，並聽取檢察官及被告2 人之意見後，本院裁定進
    行簡式審判程式審理，合先敘明。
二、訊據被告王國清、王志平對上開犯罪事實均坦承不諱，王國
    清於本院審理時自承：伊有與王志平一同至高雄市○○區○
    ○路0 ○0 號竊取基地台電力線，伊是拿自備之鐵鉗剪斷該
    電力線等語（100 年度易字第1734號卷< 下稱本院二卷> 第
    32頁）；王志平於本院審理時亦自承：伊有與王國清一同至
    ○○區○○路0 ○0 號行竊，王國清在剪系爭電力線時，伊
    是負責把風等語（本院二卷第32頁），核與證人即臺灣大哥
    大公司工程師郭俊祥於警詢及偵訊證稱：伊收到公司電腦簡
    訊通知有人在公司配電箱附近，伊到現場時有看到王國清及
    王志平在屋內等語相符（高市鳳警真移字第000000000 號卷
    < 下稱警卷> 第7 頁反面至第8 頁、100 年度偵字第3189號
    卷< 下稱偵卷> 第33頁至第34頁），復有現場錄影光碟翻拍
    照片、現場照片、扣押物品目錄表、車輛詳細資料查詢表附
    卷可稽（警卷第9 頁至第10頁、第12頁至第13頁、第16頁、
    第24頁），足認被告2 人自白均與事實相符，被告王國清、
    王志平竊盜犯行，事證明確，堪以認定。
三、本件被告王國清、王志平行為後，刑法第321 條第1 項於10
    0 年1 月26日修正公布，並於同年月28日施行。按行為後法
    律有變更者，適用行為時之法律，但行為後之法律有利於行
    為人者，適用最有利於行為人之法律，刑法第2 條第1 項定
    有明文。查修正前刑法第321 條第1 項規定：「犯竊盜罪而
    有左列情形之一者，處6 月以上、5 年以下有期徒刑：一於
    夜間侵入住宅或有人居住之建築物、船艦或隱匿其內而犯之
    者。二毀越門扇、牆垣或其他安全設備而犯之者。三攜帶兇
    器而犯之者。四結夥三人以上而犯之者。五乘火災、水災或
    其他災害之際而犯之者。六在車站或埠頭而犯之者」；修正
    後刑法第321 條第1 項規定：「犯竊盜罪而有下列情形之一
    者，處6 月以上、5 年以下有期徒刑，得併科新臺幣100,00
    0 元以下罰金：一侵入住宅或有人居住之建築物、船艦或隱
    匿其內而犯之者。二毀越門扇、牆垣或其他安全設備而犯之
    者。三攜帶兇器而犯之者。四結夥三人以上而犯之者。五乘
    火災、水災或其他災害之際而犯之者。六在車站、埠頭、航
    空站或其他供水、陸、空公眾運輸之舟、車、航空機內而犯
    之者」，經比較新舊法之規定，新法增加「得併科罰金」之
    規定外，並刪除原第1 款「於夜間」之要件，且就第6 款增
    加「航空站、其他供水、陸、空公眾運輸之舟、車、航空機
    內」之要件，核均屬加重刑罰或擴大加重竊盜適用範圍之修
    正，是修正後刑法第321 條第1 項之規定並未有利於行為人
    ，依刑法第2 條第1 項前段規定，應適用修正前刑法第321
    條第1 項之規定。
四、按刑法第321 條第1 項第3 款之攜帶兇器竊盜罪，係以行為
    人攜帶兇器竊盜為其加重條件，此所謂兇器，其種類並無限
    制，凡客觀上足對人之生命、身體、安全構成威脅，具有危
    險性之兇器均屬之，且祇須行竊時攜帶此種具有危險性之兇
    器為已足，並不以攜帶之初有行兇之意圖為必要（最高法院
    79年臺上字第5253號判例足資參照）。本件共同被告王國清
    持以為本件竊盜犯行之鐵鉗1 把，材質為鐵製、質地堅硬，
    長約23公分，便於施力，業經王國清自承在卷（本院二卷第
    32頁），且足用以裁剪電力線，顯見其甚為銳利，客觀上自
    均足對人之生命、身體、安全構成威脅，要屬兇器無訛。是
    核被告王國清、王志平所為，均係犯刑法第321 條第1 項第
    3 款之攜帶兇器竊盜罪。被告王國清與王志平2 人間，就上
    開加重竊盜犯行，有犯意聯絡及行為分擔，均為共同正犯。
    又被告2 人前分別有上開犯罪事實欄所載之論罪科刑執行情
    形，有臺灣高等法院被告前案紀錄表附卷可參，其受有期徒
    刑之執行完畢後，5 年以內故意再犯本件有期徒刑以上之罪
    ，為累犯，應依刑法第47條第1 項規定，加重其刑。爰審酌
    被告王國清、王志平均正值壯年，為貪圖不法利益，竟率爾
    竊取他人財物，所為實不足取，另王國清覓得行竊地點，並
    下手行竊，立於本件竊盜犯行主導地位，而王志平則負責把
    風，處於協助地位，情節較輕，另衡酌其2 人犯後尚能於本
    院審理坦承犯行，暨其所竊得之財物價值、造成臺灣大哥大
    公司所受損失程度尚非多等一切情狀，爰分別量處如主文所
    示之刑，以資懲儆。另扣案之測電器，其上未驗得被告2 人
    之指印，有高雄市政府警察局100 年5 月27日高市警鑑字第
    0000000000號函在卷可參（偵卷第52頁），且查無其他無證
    據足認係被告2 人所有，故不予宣告沒收；又被告王國清用
    以剪斷系爭電力線之鐵鉗1 把，雖為被告王國清所有，供其
    為本件竊盜犯行所用之物（見本院二卷第32頁），然並未扣
    案，且被告王國清自承該鐵鉗業已滅失（本院二卷第36頁）
    ，為免執行之不便，故亦不予宣告沒收，附此敘明。
據上論斷，應依刑事訴訟法第273條之1第1項、第299條第1項前
段，刑法第2 條第1 項、第28條、第47條第1  項、第321 條第1
項第3 款（修正前） ，判決如主文。
本案經檢察官賴寶合到庭執行職務。
中    華    民    國    100   年    12    月    30    日
                  刑事第二庭    法  官    陳航代
以上正本證明與原本無異。
如不服本判決應於收受送達後10日內向本院提出上訴書狀，並應
敘述具體理由；如未敘述上訴理由者，應於上訴期間屆滿後20日
內向本院補提理由書（均須按他造當事人之人數附繕本）「切勿
逕送上級法院」。
中    華    民    國   100    年    12    月    30    日
                                書記官     林慧君
附錄本案論罪科刑法條
中華民國刑法第321條（加重竊盜罪）
犯竊盜罪而有下列情形之一者，處 6 月以上、5 年以下有期徒
刑，得併科新臺幣 10 萬元以下罰金：三、攜帶兇器而犯之者。